【裁判字號】    99,交訴,225
【裁判日期】    991216
【裁判案由】    肇事逃逸罪等
【裁判全文】
臺灣臺中地方法院刑事判決          99年度交訴字第225號
公  訴  人  臺灣臺中地方法院檢察署檢察官
被      告  李名強
選任辯護人  廖本揚  律師
上列被告因肇事逃逸等案件，經檢察官提起公訴（99年度偵字第
27382號），本院判決如下：
    主  文
李名強無罪。
    理  由
一、公訴意旨略以：被告李名強於民國（下同）98年4月18日下
    午，駕駛車牌號碼7413-SX號自小貨車，沿臺中縣潭子鄉○
    ○路由南往北方向行駛。於同日18時8分許，行經臺中縣潭
    子鄉○○路○段298-20號前，應注意車前狀況及兩車併行之
    間隔，以隨時採取必要之安全措施，且依當時情形，並無不
    能注意之情事，竟疏未注意，其自小貨車之右前車門因而擦
    撞同向行駛之由告訴人趙靖瑋所騎乘車牌號碼L5H-569號機
    車之左側把手。告訴人趙靖瑋遭擦撞後，人、車倒地，並受
    有頭部損傷、臉、頭皮及頸之挫傷、左臉及頭皮之表淺損傷
    、左肩挫傷及左膝擦挫傷等傷害。詎被告李名強明知其駕駛
    動力交通工具肇事後，其係依法負有救助義務之人，且對告
    訴人趙靖瑋因與其發生車禍發生傷害之結果，已有所預見，
    應將告訴人趙靖瑋送醫救治或為適當之保護處置，惟其於肇
    事後，竟另基於肇事逃逸之犯意，隨即駕駛上揭自小貨車逃
    離現場，而未採取必要之救護措施。嗣經告訴人趙靖瑋報警
    處理，經警過濾該路口之監視器畫面後，始查獲本案。案經
    告訴人趙靖瑋訴由臺中縣警察局豐原分局報請臺灣臺中地方
    法院檢察署檢察官偵查起訴，因認被告李名強涉犯刑法第28
    4條第1項前段過失傷害、第185條之4肇事遺棄之罪嫌云云。
二、按犯罪事實應依證據認定之，無證據不得認定犯罪事實，又
    不能證明被告犯罪或其行為不罰者，應諭知無罪之判決，刑
    事訴訟法第一百五十四條第二項及第三百零一條第一項分別
    定有明文。而告訴人或自訴人之指訴，本以使被告受刑事訴
    追或處罰為目的，故其陳述是否與事實相符，自應調查其他
    證據，以資審認，苟其所為攻擊之詞，尚有瑕疵，則在此瑕
    疵未予究明以前，即不能遽採為斷罪之基礎（最高法院六十
    九年臺上字第一五三一號判例參照）。亦即告訴人之告訴，
    係以使被告受刑事訴追為目的，是其陳述，仍應調查其他證
    據以資審認，即藉由補強證據之存在，以增強或擔保告訴人
    陳述之證明力（最高法院87年台上字第2176號刑事判決參照
    ）。再認定犯罪事實，所憑之證據，雖不以直接證據為限，
    間接證據亦包括在內，然無論直接或間接證據，其為訴訟上
    之證明，須於通常一般之人均不致於有所懷疑，而得確信其
    為真實之程度者，始得據之為有罪之認定，倘其證明尚未達
    到此一程度，而有合理性懷疑之存在時，即無從為有罪之認
    定，根據「罪證有疑，利於被告」之證據法則，即不得遽為
    不利於被告之認定（最高法院著有七十六年臺上字第四九八
    六號判例可資參照）。進一步言，認定犯罪事實所憑之證據
    ，固不以直接證據為限，間接證據亦應包含在內，惟採用間
    接證據時，必其所成立之證據，在直接關係上，雖僅足以證
    明他項事實，而由此他項事實，本於推理之作用足以證明待
    證事實者，方為合法，若憑空之推想，並非間接證據（最高
    法院32年上字第67號判例意旨參照）。次按犯罪事實之認定
    ，應憑真實之證據，倘證據是否真實尚欠明顯，自難以擬制
    推測之方法，為其判斷之基礎，而認定犯罪事實之證據係指
    足以認定被告確有犯罪行為之積極證據而言，該項證據自須
    適合於被告犯罪事實之認定，始得採為斷罪資料（最高法院
    五十三年臺上字第六五六號、二十九年上字第三一０五號判
    例可資參照）。且認定不利於被告之事實，須依積極證據，
    苟積極證據不足為不利於被告事實之認定時，即應為有利於
    被告之認定，更不必有何有利之證據，亦有最高法院三十年
    上字第八一六號判例可資參照；另按刑事訴訟法第一百六十
    一條已於九十一年二月八日修正公布，修正後同條第一項規
    定：檢察官就被告犯罪事實，應負舉證責任，並指出證明之
    方法。因此，檢察官對於起訴之犯罪事實，應負提出證據及
    說服之實質舉證責任。倘其所提出之證據，不足為被告有罪
    之積極證明，或其闡明之證明方法，無從說服法官以形成被
    告有罪之心證，基於無罪推定之原則，自應為被告無罪判決
    之諭知，亦有最高法院九十二年臺上字第一二八號判例可資
    參照。
三、公訴意旨認被告李名強涉犯刑法第284條第1項前段過失傷害
    、第185條之4肇事遺棄之罪嫌云云，無非以上揭事實，有（
    1）、證人趙靖瑋於警詢、偵訊時之證述、證人林秀嬌於警
    詢之證述、（2）、道路交通事故調查報告表（一）、（二
    ）、道路交通事故現場圖、臺中縣警察局道路交通事故肇事
    人自首情形紀錄表、臺中縣警察局疑似道路交通事故肇事逃
    逸追查表、疑似肇事逃逸（A1、A2類）案件輔助資料表、道
    路交通事故當事人登記聯單、報案記錄、監視器翻拍照片、
    現場照片、2車比對照片等、（3）、財團法人慈濟綜合醫院
    臺中分院診斷證明書1紙、受傷照片11張、（4）、警員林有
    義99年2月22日所製作之職務報告（經過濾車禍發生地點附
    近之臺中縣潭子鄉○○路與頭張路路口之監視器，自案發前
    10分鐘至案發後20分鐘所有經過之車輛，比對告訴人趙靖瑋
    所稱肇事車輛為中華藍色（篷式）自小貨車之特徵，發現上
    開時間內，僅有被告李名強之自小貨車與告訴人趙靖瑋所述
    之特徵相符且確實有經過車禍地點之事實。）、（5）、警
    員林有義於99年4月8日所補提之道路交通事故現場圖（即上
    面印有臺中地方法院收文、002142號字樣）及監視器翻拍照
    片2張（車禍發生地點附近之臺中縣潭子鄉○○路與頭張路
    路口設有2架監視器，1號監視器拍到被告之自小貨車時，該
    自小貨車在欲進入該路口之內側第2車道之位置；2號監視器
    拍到被告之自小貨車時，該部自小貨車已駛出該路口，然仍
    行駛在內側第2車道之位置之事實。被告雖辯稱:車禍發生地
    點在外側車道，然伊當時係行駛在最內側車道，所以伊不可
    能去擦撞到趙靖瑋之機車，而且伊在該路口有左轉頭張路云
    云，然證人趙靖瑋於偵訊時證述:當時該部自小貨車在外側
    車道擦撞到伊後，即切入內側車道，之後就直行，並沒有左
    轉等語。依左開現場圖及監視器翻拍照片所示，被告之自小
    貨車通過該路口時，仍行駛在內側第2車道，並非行駛在最
    內側車道，且未打方向燈，車身亦無何欲左轉之跡象，是被
    告當時顯然係直行而未左轉，是其所辯顯與事實不符，顯係
    心虛所致。）、（6）、警員羅明中99年6月15日之職務報告
    及勘查現場照片（案發現場之愛聖妮內衣店前之電線桿，於
    案發當時並沒有裝設監視器之事實。），從而，被告避重就
    輕之詞，不足採信，被告犯嫌堪予認定為論據。本件訊之被
    告李名強固不諱言其於案發時間，確實曾駕駛上開車牌號碼
    7413-SX號自小貨車，行經上開車禍發生地點之肇事路段等
    之事實，惟堅詞否認有何過失傷害、肇事遺棄等之犯行，辯
    稱：伊所駕駛之自小貨車絕無擦撞告訴人趙靖瑋所騎乘之機
    車，伊在起訴書所載時間經過肇事路段係行駛在中線車道，
    伊所駕駛之車號7413-SX號自小貨車沿台中縣潭子鄉○○路
    由南往北方向行駛並經過案發地點，惟伊於行經中山路與頭
    張路交叉路口前始終行駛於中山路中間車道，未曾行駛於外
    側車道，且伊並未擦撞告訴人趙靖瑋所騎乘之車牌號碼L5H-
    569號機車之左側把手，亦未從照後鏡發現告訴人趙靖瑋人
    車倒地。伊一直專心開車過去，不清楚有沒有超越告訴人趙
    靖瑋。伊駕車經過本案路段時是開在何車道伊不清楚，而案
    發肇事現場經伊後來去看，有一個左彎車道、中間車道、外
    線車道、還有邊線外之機車道，當時伊主要是要左轉，如果
    不是在前開路段頭張路左轉就是要到下個路口左轉，當時伊
    是要往頭家村方向，是要去伊岳母家，伊岳母家是位於大通
    街，而肇事現場距離伊岳母住處約有五、六百公尺之距離，
    而如果伊從第一個路口左轉後，到伊岳母家約五百公尺，如
    果從第二個路口左轉後到伊岳母家會更遠，到伊岳母家距離
    約有六、七百公尺，何以伊會在更遠之路口左轉，是因為有
    時候伊會去該路口之左側全聯福利社購買東西。案發現場到
    第一個路口距離約有八、九公尺距離而已，而案發現場距離
    第二個路口約有一、二百公尺。再員警所繪製之肇事現場圖
    與現場情形不符合，警察繪製監視器現場圖（偵查卷第三四
    頁以下、九十九年三月二十日之職務報告），跟伊士後至現
    場看的情形是相反的，警方所翻拍之照片，監視現場圖所標
    示監視器拍攝之方向，與現場狀況相反。另按照警察所翻拍
    的相片編號○二（偵查卷第三五頁）該相片與頭張路與中山
    路的現況不符合，與伊所陳報之照片三、四、五、六張所示
    之停止線況狀並不一樣，所以伊懷疑該警察相片所拍攝之影
    像並不是頭張路與中山路的交叉口。」等語。
四、本件經查（一）、肇事車輛之類型，告訴人指述前後不一：
    告訴人趙靖瑋於警詢及偵訊時所述車型前後不符，一開始告
    訴人趙靖瑋於第1次警詢時陳稱擦撞其之車輛係箱型車（見
    台中縣警察局豐原分局中縣豐警偵字第0980041886號刑事偵
    查卷宗第5至7頁（即99年4月18日警詢筆錄即警詢卷第5至7
    頁），而警方製作之疑似道路交通事故肇事逃逸追查表（見
    台中縣警察局豐原分局中縣豐警偵字第0980041886號刑事偵
    查卷宗第20頁）亦明確記載肇事車車種為「廂式」。但及至
    98年6月4日警方調閱監視器畫面並將被告駕駛之車號7413-S
    X號自小貨車翻拍成相片後請告訴人趙靖瑋前往指認，亦即
    依警方所提供資料調閱之車輛是敞篷式小貨車，而告訴人趙
    靖瑋於第2次警詢時隨即改稱係該敞篷式小貨車擦撞其（見
    台中縣警察局豐原分局中縣豐警偵字第0980041886號刑事偵
    查卷宗第8頁（即99年6月4日警詢筆錄即警詢卷第8頁）。擦
    撞車禍發生當日告訴人趙靖瑋記憶最深刻，其於警方詢問時
    ，既未回答是自小客車或自小貨車，而是回答係箱型車車型
    ，顯然告訴人趙靖瑋對於肇事車輛之車型記憶十分清晰。惟
    警方通知告訴人趙靖瑋前往指認時，距離車禍已達1個多月
    ，且警方並未讓告訴人趙靖瑋觀看監視器畫面，而是提供翻
    拍之相片讓告訴人趙靖瑋指認，該相片所示車型亦非箱型車
    ，而是敞篷式小貨車（與告訴人趙靖瑋第1次警訊所述車型
    不符），其指認程序顯有缺失。肇事人特徵，告訴人前後所
    述亦不一：告訴人趙靖瑋復於第1次警詢時陳稱擦撞其之駕
    駛是一個中年男子（見台中縣警察局豐原分局中縣豐警偵字
    第0980041886號刑事偵查卷宗第6頁（即99年4月18日警詢筆
    錄即警詢卷第6頁），但後來偵訊中告訴人趙靖瑋復陳稱，
    其係聽到一個男的罵三字經，罵「幹」很大聲，其因此判斷
    是一名男生開的，其沒有親眼看到那個男的（即駕駛之肇事
    者）等情（見台灣台中地方法院檢察署98年度偵字第27382
    號卷第38頁）。基上所述，告訴人趙靖瑋於警詢及偵訊時所
    述車型前後不符，肇事者亦不相同，詳如前述，是告訴人趙
    靖瑋之指訴，顯有瑕疵可指，則在此瑕疵未予究明以前，自
    不能遽採為被告李名強斷罪之基礎。（二）、告訴人所指訴
    之機車擦撞點更是前後歧異、矛盾：告訴人趙靖瑋於第1次
    警詢時原指訴稱：（問：車輛第1次撞擊部位？車損情形為
    何？）答：我機車「左側後方附近」與對方右側車門附近。
    左側車身及踏板有毀損（見台中縣警察局豐原分局中縣豐警
    偵字第0980041886號刑事偵查卷宗第7頁（即99年4月18日警
    詢筆錄即警詢卷第3頁）。而告訴人趙靖瑋於98年8月23日第
    3次警訊看到被告李名強所駕駛7413-SX號自小貨車右車門刮
    痕後復改稱：是該車無誤，右車門與右前輪中間有撞擊的擦
    痕，當時該自小貨車就是從我機車左側擦撞我機車「左手把
    」後,機車往前滑倒我人往後翻滾（見同上刑事偵查卷宗第
    11頁（即98年8月23日警詢筆錄即警詢卷第2頁）。足認告訴
    人於98年8月23日第3次警訊時，係因看到被告所駕駛7413-S
    X號自小貨車右車門刮痕後，始改稱是機車左把手被撞，無
    疑是看到7413-SX號自小貨車右車門刮痕後始更異說詞。告
    訴人趙靖瑋復於99年3月4日偵查時指訴稱：（問：98年4月
    18日下午6時5分左右，在台中縣潭子鄉○○路1段的機車道
    ，被一輛色的自小貨車擦撞？）答：是的。自小貨車從我左
    邊過來，我的機車「左側車身被擦撞」，他是從後面的車身
    撞過來，整個往前擦過，我的把手部份受損最嚴重,我被擦
    撞後,馬上倒地，人往後滾，機車倒地時,碰一聲很大聲等情
    （見台灣台中地方法院檢察署98年度偵字第27382號卷第16
    頁）。惟衡諸常情，車禍撞擊點應只有一點，告訴人機車不
    可能同時被撞擊「左側後方」及「左手把」，若是其中一點
    被撞，該機車即會傾倒或失去平衡，殊難想像機車「左側後
    方」遭撞擊後，「左手把」復又被撞。而車禍發生當日告訴
    人記憶最深刻，其陳述機車「左側後方附近」與對方右側車
    門附近發生擦撞，因而機車左側車身及踏板有毀損等情。此
    與警方98年4月18日當日所拍攝之告訴人機車車損相片之擦
    痕吻合（見台灣台中地方法院檢察署98年度核退字第2186號
    卷第14頁），足證告訴人當日所稱應屬真實。然告訴人機車
    「左側後方附近」若與肇事車輛右側車門附近發生擦撞，則
    肇事車輛右側車門必會留下擦痕。惟被告所駕駛之7413-SX
    號自小貨車右車門並無與告訴人機車「左側後方附近」相同
    高度之擦痕，足證被告並非肇事之人。是告訴人趙靖瑋於警
    詢及偵訊時所述機車擦撞點前後歧異、矛盾，要無足採。（
    三）、告訴人於98年4月18日第1次警訊時陳述稱：（問：請
    詳述肇事經過？）答：肇事前我駕駛重機車L5H-569號由中
    山路1段南向北行駛，行駛機車優先道，自小貨車從後方撞
    上來，並沒有減速，就直接加速駛離現場（見台中縣警察局
    豐原分局中縣豐警偵字第0980041886號刑事偵查卷宗第6頁
    （即99年4月18日警詢筆錄即警詢卷第2頁）。告訴人於99年
    5月3日偵查時則陳述稱：（問：你摔倒後有無看到該台車子
    往何方向行駛？）答：有，就直直開，沒有右轉也沒有左轉
    。（問：你們擦撞的地址是在外側車道，該部貨車有無切入
    內側車道？）答：沒有，擦撞地點是在外側車道，該部貨車
    沒有切入內側車道，因為擦撞地點靠近紅綠燈，對方是開到
    路口後才切入內側車道，倒下爬起後，我看到那部車子己經
    開過路口，而且己經切到內側車道，我看到他的時候，他已
    經過了那個路口，己經在內側車道了（見台灣台中地方法院
    檢察署98年度偵字第27382號卷第38至40頁）。則依告訴人
    趙靖瑋所述，肇事車輛於經過中山路1段與頭張路叉路口前
    始終行駛於中山路1段「外車道」上，直至開到交叉路口後
    才切入內側車道。惟參照員警林有義99年3月20日所製作之
    職務報告內所附資料（見台灣台中地方法院檢察署98年度偵
    字第27382號卷第28至35頁），7413-SX號自小貨車於開到該
    交叉路口前均行駛於中山路1段之中間車道（按：中山路1段
    有內車道、中間車道、外車道及機車道），肇事地點在機車
    道，則行駛於中間車道之車輛絕不可能是肇事車輛，此有99
    年7月29日刑事答辯（1）暨聲請調查證據狀被證1現場相片
    編號、、、、、在卷可參，並非行駛於「外車
    道」，則依告訴人上開陳述，足以證明告訴人既指訴稱肇事
    貨車在紅綠燈路口前沒有切入內車道，即可證明7413-SX號
    自小貨車並非肇事車輛。而員警稱過濾沿臺中縣潭子鄉○○
    路由南往北方向行駛與頭張路交叉口監視器自案發前10分鐘
    至案發後20分鐘所經過車輛，係以何時間為準，亦未見說明
    ，顯非科學及明確之證據，亦難採認。（四）、又2車擦撞
    必互留對造車輛之物質。本件警詢及偵查中均未採驗雙方車
    輛擦撞處之遺留物，顯有未盡調查之處。經本院受理後隨即
    發函警方查扣雙方擦撞之車輛，並會同雙方及鑑識採證人員
    進行採驗雙方車輛擦撞處之遺留物，暨比對雙方車輛擦撞處
    之高度後，送請內政部警政署刑事警察局鑑定結果為：「74
    13-SX號自小貨車右前門外側上方處、下方處之油漆碎片與
    L5H-569號重型機車左車手橡皮（含尾端附著之跡證）、左
    拉桿（煞車）尾端（含尾端附著之跡證）及外來藍色漆狀物
    比鑑之結果，為不相似及無法比鑑。」此有該局99年10月12
    日刑鑑字第0990126215號鑑驗書及臺中縣警察局豐原分局刑
    案現場勘查報告各1份在卷可憑。查2車擦撞均會交換對造車
    輛之遺留物，告訴人稱機車把手遭被告駕駛自小貨車右車門
    擦撞，則其機車把手必留有被告所駕駛自小貨車之擦痕烤漆
    ，而自小貨車右車門之「擦痕」上亦必留有機車把手之橡膠
    物，惟上開鑑定結果可直接證明7413-SX號自小貨車並非肇
    事車輛。而經比對雙方車輛擦撞處之高度後，2者高度未盡
    相符一節，此亦有99年8月1日員警所拍攝之刑案現場相片40
    幀在卷可參。足認本案被告李名強與告訴人趙靖瑋所分別駕
    駛之前開2車輛並無擦撞之情形存在，亦即難認被告李名強
    係肇事之人。（五）、員警林有義99年2月22日所製作之職
    務報告所附之現場圖，僅繪出內車道、外車道及機車道等3
    個車道，且車道上還有「機車停等區」；惟肇事現場共有內
    車道、中間車道、外車道及機車道等4個車道，且車道上並
    無標示「機車停等區」。員警林有義99年3月20日所製作之
    職務報告所附之2張現場圖，一、二號監視器所在位置有差
    異，一張監視器在安全島中間,另一張監視器在安全島兩旁
    ，何以如此令人不解。實際上，現場情況為一號監視器及二
    號監視器鏡頭拍攝之方向與員警標示者「恰恰相反」，一號
    監視器拍攝台中市往豐原市之「車尾」、二號監視器拍攝台
    中市往豐原市之「車頭」及豐原市往台中市之「車尾」。亦
    即卷內員警制作肇事現場圖及監視器位置與現場不符，此亦
    經本院到場履勘，製有勘驗筆錄及現場相片14張，並經指示
    承辦員警製作正確之道路交通事故現場圖過院參辦，亦有臺
    中縣警察局豐原分局99年10月8日中縣豐警偵字第099004098
    1號函及所檢附之正確之道路交通事故現場圖1份在卷可考。
    足見員警偵辦之初，所調閱之路口監視方向顯然有誤，不足
    憑採。（六）、案發當日台中縣潭子鄉○○路1段與與頭張
    路口監視錄影畫面檔案（即卷內監視器影像翻拍相片出處之
    路口監視錄影畫面）業經原承辦員警林有義（已於99年4月
    間辭職）遺失，此經證人即員警梁大衛到場證述在卷，並有
    員警梁大衛所提出之職務報告1份在卷可按。致使本院無從
    再詳細比對該肇事當時路口監視錄影畫面，用以確認真正之
    肇事者。（七）、7413-SX號自小貨車右車門刮痕於本案車
    禍發生前早已存在之事實，亦經證人即被告李名強之父李義
    仔到庭結證屬實在卷。（八）、至於公訴意旨所舉證人林秀
    嬌於警詢之證述，惟證人林秀嬌於99年3月23日警詢時證稱
    ：發生車禍之情形，其並未看到，其係聽到撞擊聲響，轉頭
    才看到機車倒地，貨車硬向前逃離現場，貨車之特徵，其並
    不清楚，也不知道貨車之行駛車道及逃逸之路線等語。是證
    人林秀嬌之證詞亦無從據以認定被告李名強確係本案之肇事
    者。（九）、再公訴意旨所舉之：「道路交通事故調查報告
    表（一）、（二）、道路交通事故現場圖、臺中縣警察局道
    路交通事故肇事人自首情形紀錄表、臺中縣警察局疑似道路
    交通事故肇事逃逸追查表、疑似肇事逃逸（A1、A2類）案件
    輔助資料表、道路交通事故當事人登記聯單、報案記錄、監
    視器翻拍照片、現場照片、2車比對照片等、財團法人慈濟
    綜合醫院臺中分院診斷證明書1紙、受傷照片11張、警員林
    有義99年2月22日所製作之職務報告（經過濾車禍發生地點
    附近之臺中縣潭子鄉○○路與頭張路路口之監視器，自案發
    前10分鐘至案發後20分鐘所有經過之車輛，比對告訴人趙靖
    瑋所稱肇事車輛為中華藍色（篷式）自小貨車之特徵，發現
    上開時間內，僅有被告李名強之自小貨車與告訴人趙靖瑋所
    述之特徵相符且確實有經過車禍地點之事實。）、警員林有
    義於99年4月8日所補提之道路交通事故現場圖（即上面印有
    臺中地方法院收文、002142號字樣）及監視器翻拍照片2張
    、警員羅明中99年6月15日之職務報告及勘查現場照片」等
    等資料，充其量，僅能證明有本案車禍及肇事逃逸之行為發
    生，惟並無法明確證明：「被告李名強確係本案之肇事者。
    」。是亦無從據以認定被告罪責。（十）、綜上所述，被告
    李名強前揭所辯，尚堪採信。被告李名強自無從成立刑法第
    284條第1項前段過失傷害、第185條之4肇事遺棄之罪行。是
    本件尚難以有上開公訴意旨所舉之證據附卷可佐，及告訴人
    趙靖瑋片面且有上開瑕疵之指訴，即為被告李名強不利之認
    定。又刑事被告依法不負自證無罪之義務，故在別無積極證
    據之情形下，自難違反刑事訴訟法第一百五十四條之規定，
    以單純前揭被告李名強於肇事時間路過肇事地點之行為，即
    推定被告李名強有何公訴意旨所指訴之犯行。從而，揆諸首
    揭法文規定及最高法院判例意旨，並無任何積極證據足資證
    明被告李名強有何公訴意旨所指訴之上開涉犯刑法第284 條
    第1項前段過失傷害、第185條之4肇事遺棄之犯行，自難僅
    憑公訴意旨片面之指訴而入罪。此外，復查無其他確切證據
    ，足認被告李名強有何上開犯行，不能證明被告李名強犯罪
    ，自均應為無罪之諭知。
五、據上論斷，應依刑事訴訟法第三百零一條第一項，判決如主
    文。
中    華    民    國    99    年    12    月    16    日
                      刑事第七庭審判長法  官  洪俊誠
                                      法  官  巫淑芳
                                      法  官  高文崇
以上正本證明與原本無異。
如不服本判決，應於判決收受送達後10日內向本院提出上訴狀，
上訴於臺灣高等法院臺中分院（並應敘述具體上訴理由及檢附繕
本）。上訴書狀如未敘述上訴理由，應於上訴期間屆滿後20日內
補提上訴理由書於本院（均須按他造當事人之人數附具繕本）「
切勿逕送上級法院」。
                                      書記官  蕭榮峰
中    華    民    國    99    年    12    月    16    日

司法院資訊處製作；財團法人民間司法改革基金會備份。
